

HABILIDADES

- Trabalho em equipe;
- Liderança;
- Pensamento criativo;
- Resolução de problemas;
- Programação.

IDIOMAS

- Português Nativo
- Inglês Básico

LINGUAGENS DE PROGAMAÇÃO

- Python
- JavaScript
- TypeScript
- Java
- O C++

FRAMEWORKS

- Django/ Django Rest Framework
- Flask
- FastAPI
- Express

JOÃO VITOR DA SILVA MONTEIRO

DESENVOLVEDOR BACK-END

(86) 99588-0950





PERFIL PROFISSIONAL

Sou desenvolvedor back-end a 3 anos e dentre esses anos adquiri muita experiência na área de desenvolvimento de códigos para negócios. Aumentei muito meus conhecimentos na RevGás onde tive a oportunidade de trabalhar a fundo como desenvolvedor e agora que meu contrato acobou, quero por em prática meus conhecimento no mercado de trabalho novamente!

EXPERIÊNCIA

Estagiário na RevGás

Desenvolvedor Back-End • abr 2022 – abr 2023

- Responsável por cuidar do projeto chatbot e por gerenciar API do WhatsApp, onde diariamente corrigia e fazia implementações de melhorias tanto na API com no chatbot.
- Criação de APIs e dá suporte em outros projetos além do chatbot
- Principal linguagem de programação: Python

Fábrica de Gênios

Instrutor de tecnologia • Jan 2021 - ago 2022

- Criação de aulas voltadas para tecnologia e roteiro de aulas
- Gravação de vídeos aulas para postagem na plataforma;
- Linguagem de programação Python e C++

Laboratório maker iCev

Voluntário • Out 2019 - Dez 2019

- Criação de projetos maker e gravação de vídeos para postagens nas redes sociais
- Criação de manuais de projetos maker

FORMAÇÃO ACADÊMICA

Bacharelado em ciência da computação

Estácio • 2020 – em andamento

Técnico em Informática

Senac-PI • 2019-2021